臺灣臺中地方法院刑事判決　　　　　　 100年度易字第1671號
公　訴　人　臺灣臺中地方法院檢察署檢察官
被　　　告　吳芷香
上列被告因竊盜案件，經檢察官提起公訴（100年度偵字第8569
號）及移送併辦（100年度偵字第11316號），本院判決如下：
    主    文
吳芷香犯竊盜罪共陸罪，各處拘役貳拾日，如易科罰金，均以新
臺幣壹仟元折算壹日。應執行拘役壹佰日，如易科罰金，以新臺
幣壹仟元折算壹日。
    犯罪事實
一、吳芷香意圖為自己不法之所有，於附表所示之犯罪時間、地
    點，徒手竊得蔡美珠、莊凱隆、朱瑞琴、黃慶麗、陳櫻仁及
    王怡千所有如附表所示之財物。
二、案經臺中市政府警察局第六分局報告臺灣臺中地方法院檢察
    署檢察官偵查起訴。
    理    由
一、按除簡式審判程序、簡易程序及刑事訴訟法第376條第1款、
    第2款（第1款：最重本刑為三年以下有期徒刑、拘役或專科
    罰金之罪。第2款：刑法第320條、第321條之竊盜罪。）所
    列之罪之案件外，第一審應行合議審判，刑事訴訟法第284
    條之1條文定有明文。本件被告所犯係屬刑事訴訟法第376
    條第2款所列之竊盜罪，依法獨任進行審理程序。又被告於
    審理程序中，先就上開犯罪事實為有罪之陳述，且所犯係死
    刑、無期徒刑、最輕本刑為三年以上有期徒刑以外之罪，經
    本院告知簡式審判程序之旨，並聽取檢察官及被告之意見後
    ，依刑事訴訟法第273條之1第1項之規定，裁定進行簡式審
    判程序，是本件之證據調查，依刑事訴訟法第273 條之2規
    定，不受同法第159條第1項、第161條之2、第161條之3、第
    163條之1及第164條至170條規定之限制，合先敘明。
二、上開犯罪事實，業據被告吳芷香分別於警詢時、檢察官訊問
    中及本院審理時均坦承不諱，並經被害人蔡美珠、莊凱隆、
    朱瑞琴、黃慶麗及陳櫻仁分別於警詢時之指述明確，復有被
    害人即警員王怡千於100年4月11日製作之職務報告書、巡佐
    陳建宏、陳志宗於100年4月11日製作之職務報告書、臺中市
    警察局第六分局扣押筆錄（執行時間、100年4月11日10時50
    分起至11時20分止、受執行人、吳芷香、執行處所：台中市
    ○○區○○路65巷38號前）、扣押物品目錄表、自願受搜索
    同意書、臺中市警察局第六分局搜索筆錄（執行時間、100
    年4月11日16時0分起至15分止、受執行人、吳芷香、執行處
    所：台中市○區○○路202巷10號）、扣押物品目錄表、自
    願受搜索同意書、查獲吳芷香涉嫌竊盜手機案機型及序號一
    覽表贓物認領保管單（具領人：王怡千、品名：零錢包1個
    、新台幣1000元1張）、贓物認領保管單（具領人：莊凱隆
    、品名：長江牌CG969白色手機1支）、查獲現場暨扣案物品
    照片46張、查獲地點地圖、車輛詳細資料報表（見中市分六
    警偵字第1000011977號警卷第3、4、12至14、16至19、21至
    35、38頁）、贓物認領保管單（具領人：朱瑞琴、品名：DO
    POD心機手機1支）、贓物認領保管單（具領人：黃慶麗、品
    名：易利信廠牌W660手機1支）、贓物認領保管單（具領人
    ：陳櫻仁、品名：NOKIA廠牌手機1支）、贓物認領保管單（
    具領人：蔡美珠、品名：NOKIA廠牌手機1支）（見100年度
    偵字第8569號卷第26至29頁）、扣案物品照片20張（見中市
    分六警偵字第1000015292號卷第18至25頁）在卷可憑；並有
    行動電話6支扣案可佐（其中5支業經被害人領回），足認被
    告不利於己之自白核與事實相符，足堪採信。本件事證明確
    ，被告犯行洵堪認定。
三、核被告所為如附表所示6次犯行，均係犯刑法第320條第1項
    之竊盜罪。上開6次犯行間，犯意各別，行為互殊，應予以
    分論併罰。爰審酌被告曾有竊盜素行（於94年間經本院94年
    度中簡字第3167號判處拘役30日，緩刑2年確定），不構成
    累犯（參卷附臺灣高等法院被告前案紀錄表）、國中畢業之
    智識程度、經濟小康之生活狀況（見警卷被告警詢筆錄受詢
    問人資料)，正值中年，平日在家養育孫兒，犯罪之動機、
    目的僅為圖竊取行動電話變賣後之小利供生活所需，即在市
    場、夜市等人潮擁擠之場所，隨機尋找被害人，侵害不特定
    人之財產利益，所為對於社會安全秩序，實可非議，惟犯罪
    時未受有任何刺激，手段尚屬和平，且所竊得之行動電話5
    支、零錢包1只業經扣案並發還被害人，所生實害尚微，及
    坦承犯行之犯後態度等一切情狀，分別量處如主文所示之刑
    ，及諭知易科罰金之折算標準，並定其應執行之刑，以示懲
    戒。
四、另檢察官雖聲請依竊盜犯贓物犯保安處分條例第3條第1項規
    定，對被告宣告於刑之執行前令入勞動場所強制工作乙節，
    然按保安處分係對受處分人將來之危險性所為拘束其身體、
    自由之處置，以達教化與治療之目的，為刑罰之補充制度，
    本諸法治國家保障人權之原理及刑法之保護作用，其法律規
    定之內容，應受比例原則之規範，使保安處分之宣告，與行
    為人所為行為之嚴重性，行為人所表現之危險性，及對行為
    人未來行為之期待性相當（司法院大法官會議釋字第471號
    解釋可資參照）。又按保安處分係針對受處分人將來之危險
    性所為之處置，以達教化、治療之目的，為刑罰之補充制度
    。我國現行刑法採刑罰與保安處分雙軌制，係在維持行為責
    任之刑罰原則下，為協助行為人再社會化之功能，以及改善
    行為人潛在之危險性格，期能達成根治犯罪原因、預防犯罪
    之特別目的。是保安處分中之強制工作，旨在對嚴重職業性
    犯罪及欠缺正確工作觀念或無正常工作因而犯罪者，強制其
    從事勞動，學習一技之長及正確之謀生觀念，使其日後重返
    社會，能適應社會生活。竊盜犯贓物犯保安處分條例第3條
    第1項規定：「18歲以上之竊盜犯、贓物犯，有犯罪之習慣
    者，得於刑之執行前，令入勞動場所強制工作。」授權法院
    「得」依具體情狀決定是否令有竊盜、贓物犯罪習慣之被告
    入勞動場所強制工作，而非「必」宣告之，即係本於保安處
    分應受比例原則之規範，使保安處分之宣告，與行為人所為
    行為之嚴重性、行為人所表現之危險性及對於行為人未來行
    為之期待性相當之意旨而制定，而由法院視行為人之危險性
    格，決定應否令入勞動處所強制工作，以達預防之目的。保
    安處分之措施亦含社會隔離、拘束身體自由之性質，其限制
    人民之權利，實與刑罰同，自應受比例原則之規範，使保安
    處分之宣告，與行為人所為行為之嚴重性、行為人所表現之
    危險性，及對行為人未來行為之期待性相當（最高法院91年
    度臺上字第4625號判決意旨可資參照）。查被告於本案雖犯
    有6件竊盜犯行值得非難，自不可取，前亦曾有竊盜之素行
    ，此有卷附臺灣高等法院被告前案紀錄表乙份附卷可佐，惟
    本院衡酌被告本件犯罪之動機、犯罪之情節（包含竊取次數
    、使用手段與竊得財物之價值皆非甚鉅）、犯後之態度（被
    查獲後均能坦承犯行、深表悔意）及被告前因竊盜罪經法院
    判決確定與（緩刑）執行之情形、行為之嚴重性、智識程度
    、對於未來行為之期待性，依憲法比例原則之規範，認本案
    量處被告如主文所示之刑，堪認為與其犯行之處罰相當，應
    已足令其改過自新而收懲儆之效，未達須以保安處分預防矯
    治之程度，尚無施以強制工作之必要，爰不併予宣告強制工
    作。
五、據上論斷，應依刑事訴訟法第284條之1、第273條之1第1項
    、第299條第1項前段，刑法第320條第1項、第41條第1項前
    段、第51條第6款，刑法施行法第1條之1第1項、第2項前段
    ，判決如主文。
本案經檢察官戚瑛瑛到庭執行職務。
中    華    民    國   100    年    7     月    7     日
                刑事第一庭    法  官   廖  穗  蓁
以上正本證明與原本無異。
如不服本判決應於收受送達後10日內向本院提出上訴書狀，並應
敘述具體理由；其未敘述上訴理由者，應於上訴期間屆滿後20日
內向本院補提理由書（均須按他造當事人之人數附繕本）「切勿
逕送上級法院」。
告訴人或被害人對於判決如有不服具備理由請求檢察官上訴者，
其上訴期間之計算係以檢察官收受判決正本之日期為準。
                              書記官   司  立  文
中    華    民    國   100    年    7     月    7     日
附表：
┌──┬────┬─────┬───┬──────────┬──────────┬──┐
│編號│犯罪時間│犯罪地點  │被害人│犯    罪    方    法│竊    得    財    物│備註│
├──┼────┼─────┼───┼──────────┼──────────┼──┤
│ 一 │100年4月│臺中市南屯│蔡美珠│吳芷香於左揭時間，見│NOKIA廠牌、1650型號 │併辦│
│    │8日上午9│區○○路與│      │蔡美珠於左揭地點選購│、門號0000000000號行│    │
│    │時許    │光明路（西│      │商品，即趁人潮擁擠之│動電話（序號：359337│    │
│    │        │屯市場）  │      │際，徒手伸進蔡美珠隨│000000000）1支【業經│    │
│    │        │          │      │身外套口袋內，竊取其│被害人領回，惟行動電│    │
│    │        │          │      │所有之NOKIA廠牌、   │話內之SIM卡1張經吳芷│    │
│    │        │          │      │1650型號、門號0912  │香丟棄】            │    │
│    │        │          │      │624689號行動電話（序│                    │    │
│    │        │          │      │號：0000000000000 00│                    │    │
│    │        │          │      │）1支，得手後旋即離 │                    │    │
│    │        │          │      │去。                │                    │    │
├──┼────┼─────┼───┼──────────┼──────────┼──┤
│ 二 │100年4月│臺中市太平│莊凱隆│吳芷香於左揭時間，見│長江廠牌、CG969型號 │    │
│    │8日晚上7│區○○○路│      │莊凱隆於左揭地點選購│、門號0000000000號行│    │
│    │時許    │夜市      │      │商品，即趁人潮擁擠之│動電話（序號：355230│    │
│    │        │          │      │際，徒手伸進莊凱隆隨│000000000）1支【業經│    │
│    │        │          │      │身外套口袋內，竊取其│被害人領回，惟行動電│    │
│    │        │          │      │所有之長江廠牌、CG96│話內之SIM卡及記憶卡 │    │
│    │        │          │      │9 型號、門號00000000│各1張經吳芷香丟棄】 │    │
│    │        │          │      │30 號行動電話（序號 │                    │    │
│    │        │          │      │：000000000000000） │                    │    │
│    │        │          │      │1支，得手後旋即離去 │                    │    │
│    │        │          │      │。                  │                    │    │
├──┼────┼─────┼───┼──────────┼──────────┼──┤
│ 三 │100年4月│臺中市南屯│朱瑞琴│吳芷香於左揭時間，趁│DOPOD廠牌、心機、門 │併辦│
│    │9日上午 │區○○路2 │      │朱瑞琴於左揭地點選購│號0000000000、093076│    │
│    │10時許  │段（南屯市│      │商品，且人潮擁擠之際│328號行動電話（序號 │    │
│    │        │場）      │      │，徒手伸進朱瑞琴隨身│：00000000000000005 │    │
│    │        │          │      │手提袋旁的手機袋內，│）1支【業經被害人領 │    │
│    │        │          │      │竊取其所有之DOPOD廠 │回，惟行動電話內之  │    │
│    │        │          │      │牌、心機、門號091237│SIM卡2張經吳芷香丟棄│    │
│    │        │          │      │3285、000000000號行 │】                  │    │
│    │        │          │      │動電話（序號：357082│                    │    │
│    │        │          │      │00000000000）1支，得│                    │    │
│    │        │          │      │手後旋即離去。      │                    │    │
├──┼────┼─────┼───┼──────────┼──────────┼──┤
│ 四 │100年4月│臺中市西屯│黃慶麗│吳芷香於左揭時間，見│易利信廠牌、W660型號│併辦│
│    │9日上午 │區○○路65│      │黃慶麗於左揭地點選購│、門號0000000000號行│    │
│    │11時許  │巷（水湳市│      │商品，即趁人潮擁擠之│動電話（序號：359584│    │
│    │        │場）      │      │際，徒手伸進黃慶麗隨│00000000000）1支【業│    │
│    │        │          │      │身之斜背包內，竊取其│經被害人領回，惟行動│    │
│    │        │          │      │所有之易利信廠牌、W6│電話內之SIM卡及記憶 │    │
│    │        │          │      │60型號、門號00000000│卡各 1 張經吳芷香丟 │    │
│    │        │          │      │17 號行動電話（序號 │棄】                │    │
│    │        │          │      │：00000000000000000 │                    │    │
│    │        │          │      │） 1 支，得手後旋即 │                    │    │
│    │        │          │      │離去。              │                    │    │
├──┼────┼─────┼───┼──────────┼──────────┼──┤
│ 五 │100年4月│臺中市南屯│陳櫻仁│吳芷香於左揭時間，見│NOKIA廠牌、2608型號 │併辦│
│    │9日晚上 │區○○路與│      │陳櫻仁於左揭地點選購│、門號0000000000號行│    │
│    │10時許  │文心南五路│      │商品，即趁人潮擁擠之│動電話（序號：056640│    │
│    │        │（文心夜市│      │際，徒手伸進陳櫻仁隨│000000000）1支【業經│    │
│    │        │）        │      │身外套口袋內，竊取其│被害人領回，惟行動電│    │
│    │        │          │      │所有之 NOKIA 廠牌、2│話內之SIM卡1張經吳芷│    │
│    │        │          │      │608型號、門號0000000│香丟棄】            │    │
│    │        │          │      │468號行動電話（序號 │                    │    │
│    │        │          │      │：000000000000000）1│                    │    │
│    │        │          │      │支，得手後旋即離去。│                    │    │
│    │        │          │      │                    │                    │    │
├──┼────┼─────┼───┼──────────┼──────────┼──┤
│ 六 │100年4月│臺中市西屯│王怡千│吳芷香於左揭時間，見│零錢包（內含現金新  │    │
│    │11日上午│區○○路65│（便衣│王怡千於左揭地點駐留│臺幣100元）【業經被 │    │
│    │10時44分│巷20號（水│員警）│，即趁人潮擁擠之際，│害人領回】          │    │
│    │許      │湳市場100 │      │徒手竊取王怡千所有之│                    │    │
│    │        │攤位）    │      │零錢包（內含現金新臺│                    │    │
│    │        │          │      │幣 100 元），得手後 │                    │    │
│    │        │          │      │旋即離去。          │                    │    │
└──┴────┴─────┴───┴──────────┴──────────┴──┘
附錄本案論罪科刑法條
刑法第320條第1項：
意圖為自己或第三人不法之所有，而竊取他人之動產者，為竊盜
罪，處5年以下有期徒刑、拘役或5百元以下罰金。